Pedro Henri

Desenvolvedor Full-Stack

SOBRE MIM

Meu nome é Pedro Henri de Assis Gonçalves Santos, tenho 18 anos, sou natural de Belo Horizonte. Atualmente es

sou natural de Belo Horizonte. Atualmente estou cursando a Faculdade, no curso de Análise e Desenvolvimento de Sistemas (ADS)

INFORMAÇÕES

(31) 99662-4846

phenrigoncalves@gmail.com

Rua Matias Barbosa, 104 / Floresta Belo Horizonte - MG

FORMAÇÃO ACADÊMICA

2009 - 2020

Ensino Fundamental Completo Colégio São José - Belo Horizonte

2021 - Atual

Ensino Médio + Técnico em Informática Colégio COTEMIG - Floresta

ESPECIALIDADES

- HTML
- CSS
- JavaScript
- PHP
- Laravel
- ReactJs
- NodeJs
- VueJS
- C#
- Python
- PowerBl
- SOL
- MongoDB
- Montagem e Configuração de Computadores, Sistemas de Rede e Afins

EXPERIÊNCIA PROFISSIONAL

2022 - 2022 (3 MESES)

EMATER-MG

Estágio em Suporte Técnico

2023 - 2023 (4 MESES)

INSPEASY

Estágio em análise de dados e desenvolvimento front-end

2023 - ATUAL AGLETS SOLUÇÕES

Desenvolvedor Full-Stack

OBJETIVOS

Meu principal objetivo é agregar com todo meu conhecimento na área de design/programação. Sou focado, atencioso, sei trabalhar bem em equipe, liderando e tendo alguém como líder.

IDIOMAS

PORTUGUÊS | Nativo INGLÊS | Fluente ESPANHOL | Básico FRANCÊS | Básico

CONQUISTAS

7X Vencedor do prêmio "The Best Of the Class" - COTEMIG

2X Vencedor do concurso "Eu Visto Cotemig" - COTEMIG

Vencedor do Desafio do Conhecimento 2021 -EEL USP

Vencedor do concurso de desenhos 2019 - Sicoob

INTERESSES PESSOAIS

Halterofilismo / Fisiculturismo

Tecnologia e seus avanços diários

Eletrotécnica em geral

Foco em desenvolvimento pessoal



pedrohenri.com.br

Atenciosamente, Pedro Henri.